【裁判字號】    98,交聲,3851
【裁判日期】    981103
【裁判案由】    交管條例聲異
【裁判全文】
臺灣板橋地方法院交通事件裁定        98年度交聲字第3851號
原處分機關  交通部公路總局臺北區監理所蘆洲監理站
異  議  人
即受處分人  甲○○
上列異議人即受處分人因違反道路交通管理處罰條例案件，不服
原處分機關於民國98年9 月3 日所為之裁決處分（裁決書案號：
北監蘆字第裁46-CZ0000000號），聲明異議，本院裁定如下：
    主  文
異議駁回。
    理  由
一、原處分意旨略以：臺北縣政府警察局海山分局執勤警員於民
    國九十七年十二月十三日上午十時二十三分許，在臺北縣板
    橋市○○路與民生路口，查獲發現異議人即受處分人甲○○
    所有之車號一九三－ＥＣＱ號重型機車，因「駕車行經有燈
    光號誌管制之交岔路口闖紅燈」之違規，經拍照採證後逕行
    舉發，乃依道路交通管理處罰條例第五十三條第一項及第六
    十三條第一項規定，裁處罰鍰新臺幣（下同）四千五百元，
    並記違規點數三點。異議人則以：伊不知有此違規通知單，
    也未收到該違規通知單，希望本件可以取消加倍之罰鍰，改
    以最低罰等語，表明不服而提出異議。
二、按汽車（含機車）駕駛人行經有燈光號誌管制之交岔路口闖
    紅燈者，處一千八百元以上五千四百元以下罰鍰；又汽車駕
    駛人有上開第五十三條之情形者，除依原條款處罰鍰外，並
    分別記違規點數三點。道路交通管理處罰條例第五十三條第
    一項、第六十三條第一項第三款分別定有明文。次按逕行舉
    發者，應按已查明之資料填註車牌號碼、車輛種類、車主姓
    名及地址，並於通知單上方空白處加註逕行舉發之文字後，
    由舉發機關依行政程式法之規定送達被通知人，違反道路交
    通管理事件統一裁罰基準及處理細則第五條、第十一條第一
    項第四款亦定有明文。而行政程式法第七十四條第一項、第
    二項規定：送達，不能依前二條規定為之者，得將文書寄存
    送達地之地方自治或警察機關，並作送達通知書兩份，一份
    黏貼於應受送達人住居所、事務所、營業所或其就業處所門
    首，另一份交由鄰居轉交或置於該送達處所信箱或其他適當
    位置，以為送達；前項情形，由郵政機關為送達者，得將文
    書寄存於送達地之郵政機關。
三、本件異議人對於上揭時地騎乘上開機車，行經臺北縣板橋市
    ○○路與民生路口闖紅燈違規，為警拍照舉發之事實，坦承
    不諱，並有臺北縣政府交通局舉發違反道路交通管理事件通
    知單及採證照片在卷可稽，堪信屬實。異議人固辯稱伊並未
    收到舉發通知單，希望本件可以取消加倍之罰鍰，改以最低
    罰等語，惟本件舉發機關臺北縣政府警察局於九十八年一月
    五日以掛號郵件寄送方式，將上開舉發通知單郵寄送達至異
    議人之住所地址臺北縣臺北縣五股鄉○○路○段十八號十四
    樓之六，而郵政機關送達於上址時因未獲會晤應受送達即異
    議人本人，亦無受領文書之同居人、受僱人或應送達處所接
    收郵件人員，而於九十八年一月五日將該文書寄存在臺北縣
    之成州郵局，並作成送達通知書二份，一份黏貼於應受送達
    人門首，另一份置於該受送達處所信箱或適當位置以為送達
    等情，業經原處分機關臺北區監理所蘆洲監理站查明屬實，
    有該站九十八年十月十四日北監蘆三字第０九八六００六三
    一八號函及臺北縣政府警察局送達證書影本附卷可稽；而上
    開送達地址，確為異議人之住所地址，亦經異議人於聲明異
    議狀自成陳伊戶籍地址與居住地址相同等語，並有異議人之
    戶籍資料在卷足憑，是依行政程式法第七十四條第一項、第
    二項規定，本件舉發通知書已於寄存送達之日即九十八年一
    月五日對異議人發生合法送達之效力，異議人應於三十日內
    繳納罰鍰或到案聽候裁決（參違反道路交通管理事件統一裁
    罰基準及處理細則第十五條規定），但異議人未於到案期限
    內繳納罰鍰，故原處分機關依違反道路交通管理事件統一裁
    罰基準表之規定，以異議人逾越應到案期限六十日以上，逕
    行裁處異議人罰鍰四千五百元，於法並無不合。是異議人辯
    稱本件希望改以最低罰等語，於法不合，並非足採。
四、綜上所述，異議人所有之上開機車確於上揭時、地，有闖紅
    燈之違規行為，洵堪認定。從而，原處分機關援引上揭道路
    交通管理處罰條例第五十三條第一項、第六十三條第一項第
    三款及違反道路交通管理事件統一裁罰基準表規定，裁處異
    議人罰鍰四千五百元，並記違規點數三點，自無違誤，量罰
    亦屬妥適，應予維持，本件異議為無理由，應予駁回。
中    華    民    國    98    年    11    月    3     日
                  交通法庭 法  官  楊 志 雄
以上正本證明與原本無異
如不服本裁定應於送達後五日內向本院提出抗告狀
                           書記官  陳 春 銘
中    華    民    國    98    年    11    月    3     日


司法院資訊處製作；財團法人民間司法改革基金會備份。
